Inventaris van het archief van de Commissie Binnenscheepvaart ressorterend onder het Directoraat-Generaal van het Vervoer van het Ministerie van Verkeer en Waterstaat, 1974-1986
Nationaal Archief, Den Haag
Ministerie van Verkeer en Waterstaat: Directoraat-Generaal van het Vervoer, Commissie Binnenscheepvaart
VW / Cie. Binnenscheepvaart
1974-1986
W26
2.00 meter; 46 inventarisnummers.
Normale geschreven, geprinte en gedrukte documenten
Nationaal Archief, Den Haag
Ministerie van Verkeer en Waterstaat / Adviescommissie Binnenscheepvaart ressorterend onder het Directoraat-Generaal van het Vervoer
Het archief van de Commissie Binnenscheepvaart bevat stukken betreffende adviezen over maatregelen ter verbetering van de situatie waarin de binnenscheepvaart zich bevindt. Onder andere van de werkgroep evenredige vrachtverdeling.
Archiefvorming
Geschiedenis van de archiefvormer
De Commissie Binnenscheepvaart werd ingesteld bij beschikking (Stcrt. 1975, 252) en heeft tot taak het zowel gevraagd als ongevraagd adviseren over maatregelen die moeten worden genomen om te komen tot de verbetering van de situatie waarin de binnenscheepvaart zich bevindt. Daarbinnen was een extra aandachtspunt de verbetering van de inkomenspositie van de individuele schipper.
In de commissie namen naast de Ministeries van Verkeer en Waterstaat, Ministerie van Economische Zaken, Ministerie van Financiën en het Ministerie van Sociale Zaken, ook schippers, verladers, reders, expediteurs en vervoersbonden deel. Het Directoraat-Generaal van het Vervoer voerde het secretariaat van deze commissie. Binnen de commissie was de Werkgroep Evenredige Vrachtverdeling ingesteld. In 1986 werd de commissie opgeheven.
Inhoud en structuur van het archief
01.01.02; 2.16
Selectie en vernietiging
Voor de selectie had het archief een omvang van 2,0 meter. Het archief is in zijn geheel in aanmerking gekomen voor bewaring en is na bewerking overgebracht naar het Nationaal Archief te Den Haag. Na de materiële verzorging, bestond het archief uit 1,875 meter te bewaren archiefbescheiden.
Ordening van het archief
De neerslag van de Commissie Binnenscheepvaart is onderverdeeld in de volgende rubrieken:
Stukken van algemene aard
Stukken betreffende bijzondere onderwerpen
Werkgroep Evenredige Vrachtverdeling
De cesuur is van 1975 - 1986. De begincesuur is bepaald door de instelling van de Commissie Binnenscheepvaart. De eindcesuur valt samen met de opheffing van de commissie in 1986.
Aanwijzingen voor de gebruiker
Openbaarheidsbeperkingen
Volledig openbaar.
Materiële beperkingen
Aanvraaginstructie
Openbare archiefstukken kunnen online worden aangevraagd en gereserveerd. U kunt dit ook via de terminals in de studiezaal van het Nationaal Archief doen. Om te kunnen reserveren dient u de volgende stappen te volgen:
U maakt een profiel aan op www.gahetna.nl, en logt vervolgens in
Via de archiefinventaris (alleen de beschrijvingen met rode nummers) selecteert u het gewenste archiefstuk door op de knop 'Reserveren' te klikken
In het volgende scherm geeft u aan op welke dag u het archiefstuk wilt inzien
Indien u zich bevindt in de studiezaal en een tafelnummer heeft ontvangen kunt u dit nummer vermelden. Als u geen tafelnummer heeft kunt u tafelnummer 777 laten staan
Vervolgens bevestigt u uw reservering door deze te versturen.
Verwant materiaal
Bewaarplaats van originelen
Buiten dit archief (vindplaats Nationaal Archief) zijn elders geen originelen opgeslagen.
Beschikbaarheid van kopieën
Beschrijving van de series en archiefbestanddelen
- STUKKEN VAN ALGEMENE AARD, 1
  - Ingekomen stukken., 1975-1986; 1-6
    - 1975 sep. 18 - dec. 30, 1; pak
    - 1976 jan. 8 - aug. 30, 2; pak
    - 1976 sep. 6 - 1978 jan. 2, 3; pak
    - 1978 jan. 9 - 1979 nov. 9, 4; pak
    - 1979 nov. 15 - 1981 jan. 27, 5; pak
    - 1981 jan. 30 - 1986 nov. 18, 6; pak
  - Vergaderstukken., 1975-1986; 7-20
    Voor de toegang op de stukken, zie de index 1-787, inv.nr. 7.
    - Index 1-787, 1975 - 1986, 7; deel
    - 1 - 79, 1975, 8; pak
    - 80 - 150, 1975 - 1976, 9; pak
    - 151 - 200, 1976, 10; pak
    - 201 - 300, 1976 - 1977, 11; pak
    - 301 - 356, 1976 - 1978, 12; pak
    - 357 - 410, 1978, 13; pak
    - 411 - 450, 1979 - 1980, 14; pak
    - 451 - 516, 1979 - 1980, 15; pak
    - 517 - 600, 1981 - 1982, 16; pak
    - 601 - 651, 1981 - 1982, 17; pak
    - 652 - 725, 1982 - 1984, 18; pak
    - 726 - 787., 1985 - 1986, 19; pak
    - Verslagen en besluitenlijsten, 1982 - 1986, 20; omslag
  - Brieven aan leden en plaatsvervangend leden., 1982-1986; 21; 1 omslag
  - Lidmaatschap Commissie Binnenscheepvaart., 1983-1985; 22; 1 omslag
  - Opstarten van de Commissie Binnenscheepvaart en overzichten van uitgebrachte adviezen., 1983-1985; 23; 1 omslag
- STUKKEN BETREFFENDE BIJZONDERE ONDERWERPEN, 2
  - Het gevraagd en ongevraagd verstrekken van advies., 1975-1986; 24-40
    - Algemeen.1975-1986, 24-25
      - 1975-1979, 24; pak
      - 1979-1986, 25; pak
    - Inzake de sloopregeling, 1974 - 1982, 26; omslag
    - Inzake het capaciteitsbeleid en vermogensbeleid, 1975, 27; omslag
    - Inzake de vrachtprijsvorming, vervoer Frankrijk en oplegregeling, 1975 - 1977, 28; omslag
    - Inzake de bevrachtingsvoorwaarden bij evenredige vrachtverdeling, 1975 - 1982, 29; omslag
    - Inzake zand en grind, 1975 - 1983, 30; omslag
    - Inzake de Internationale Toerbeurtregeling en Bodemtarief Toerbeurtregeling Noord-Zuid Verkeer Terneuzen, 1976, 31; omslag
    - Inzake fiscale problemen in de binnenvaart, 1976 - 1980, 32; omslag
    - Inzake bedrijfsbeëindigingshulp, sloopuitkeringen en Duitse en Nederlandse sloopregelingen, 1976 - 1984, 33; omslag
    - Inzake het rentabiliteitsonderzoek 1977 - 1980, 'Goedgekeurd voor oud regeling', normbesommeringsmethodiek en keuringseisen, 1977 - 1981, 34; omslag
    - Inzake vergunningen eigen vervoer versus beroepsvervoer, 1977 - 1981, 35; omslag
    - Inzake misbruik beurtvaart vergunningen, structurele tariefherziening en evenredige vrachtverdeling, 1977 - 1984, 36; omslag
    - Inzake het borgen van gasolie aan de Nederlands - Belgische grens, 1984, 37; omslag
    - Inzake de Voorlopige Raad van het Vervoer, Supplement Meerjarenplan voor Maritiem Onderzoek en de Wet Investerings Rekening, 1984 - 1986, 38; omslag
    - Inzake de tekstwijziging van de Beleidsnota Binnenvaart, 1985 - 1986, 39; pak
    - Inzake aandachtspunten voor een te voeren beleid ten aanzien van de binnenvaart, 1986, 40; omslag
- WERKGROEP EVENREDIGE VRACHTVERDELING, 3
  - Ingekomen stukken en kopieën van uitgaande brieven., 1976-1978; 41; 1 omslag
  - Conclusies van tekstvoorstellen en vergaderingen., 1976-1981; 42-43
    - 1976-1980, 42; pak
    - 1979-1981, 43; pak
  - Kopieën van uitgaande brieven aan de leden., 1976-1982; 44; 1 omslag
  - Wijzigingsvoorstellen en adviezen met betrekking tot bevrachtingsvoorwaarden 1952., 1977-1980; 45; 1 pak
  - Wijzigingsvoorstellen en adviezen met betrekking tot tarieven goederenvervoer, herziening tariefstructuur en concentratie van de schippersbeurzen., 1977-1980; 46; 1 omslag